【裁判字號】    95,交聲,515
【裁判日期】    950728
【裁判案由】    違反道路交通管理處罰條例聲明異議
【裁判全文】
臺灣臺北地方法院交通事件裁定         95年度交聲字第515號
異議人即
受處分人  甲○○
上列受處分人因違反道路交通管理處罰條例案件，對於臺北市交
通事件裁決所民國九十五年六月十三日所為之處分（原處分：北
市裁二字第裁二二－ＡＥＵ四三九九五五號）聲明異議，本院裁
定如下：
    主  文
異議駁回。
    理  由
一、按駕駛人駕駛汽車，應遵守道路交通標誌、標線、號誌之指
    示，道路交通安全規則第九十條定有明文。次按汽車駕駛人
    如不按遵行之方向行駛者，處新臺幣（下同）六百元以上一
    千八百元以下罰鍰，並記違規點數一點，道路交通管理處罰
    條例第四十五條第一款、第六十三條第一項第一款亦有明文
    規定。
二、本件異議人即受處分人甲○○於民國九十五年五月十一日下
    午六時三十四分許，駕駛車牌號碼五四五－ＣＦ號營業一般
    小客車於台北市○○○路○段一七０巷、安和路口經警攔停
    舉發「逆向行駛」違規，臺北市政府警察局大安分局小隊長
    孫志勇以受處分人有違反道路交通管理處罰條例第四十五條
    第一款之規定，當場掣單舉發，嗣受處分人於應到案日期（
    九十五年五月二十六日）前向原處分機關申訴，經原處分機
    關函請原舉發單位調查，仍認受處分人確有前揭違規行為，
    原處分機關乃依道路交通管理處罰條例第四十五條第一款（
    原裁決書贅引第一項）、第六十三條第一項第一款（原裁決
    書漏引第一款）規定，於九十五年六月十三日裁處受處分人
    罰鍰九百元，並記違規點數一點。
三、訊據受處分人固承認有於前揭時地駕駛五四五－ＣＦ號營業
    一般小客車逆向行駛之行為，惟辯稱：當時我是在忠孝東路
    、敦化南路口那邊搭載一位女性乘客，該名乘客說他身體不
    舒服，要去宏恩醫院急診，因為當時車流很多，所以我就轉
    到安和路三十一巷，未料該處有一小段道路是新設的單行道
    ，當時員警將我攔住，我雖向員警告知車上乘客要前往宏恩
    醫院急診，但是員警只看了一下，並未詢問乘客，因為乘客
    是一位年輕的女性，我認為不方便詢問她的電話，所以我並
    沒有記載該名乘客之姓名及聯絡方式云云。惟查：受處分人
    於前揭時地駕駛前揭車牌號碼之營業小客車，有不按遵行方
    向行駛之違規行為，業經原處分機關函查屬實，並為受處分
    人所是認，此有臺北市政府警察局大安分局九十五年六月一
    日北市警安分交字第０九五三二二一七二００號函、本院九
    十五年七月十七日訊問筆錄在卷足稽。受處分人既未提出相
    關證據足以證明其行為有免罰之事由，自礙難僅憑其空言即
    逕為有利於受處分人之認定。本件違規之事證既明，受處分
    人之違規行為堪以認定。
四、綜上所述，受處分人確實於前述時、地駕駛前揭車牌號碼之
    營業一般小客車，有未依遵行方向行車之違規行為，從而原
    處分機關依道路交通管理處罰條例第四十五條第一款（原裁
    決書贅引第一項，併予更正）、第六十三條第一項第一款（
    原裁決書漏引第一款，亦予更正）及違反道路交通管理事件
    統一裁罰基準表之規定，裁處受處分人罰鍰九百元並記違規
    點數一點，並無違誤。本件異議為無理由，應予駁回。
據上論斷，依道路交通案件處理辦法第十九條，裁定如主文。
中    華    民    國    95    年    7     月    28    日
                  交通法庭法  官 林怡秀
本件正本證明與原本無異。
如不服本裁定，應於裁定送達後五日內向本院提出抗告狀。
                          書記官 林義盛
中    華    民    國    95    年    8     月    1     日


司法院資訊處製作；財團法人民間司法改革基金會備份。
